Inventaris van het archief van mr. Adr. de Grande, Raadsheer
Nationaal Archief, Den Haag
De Grande
Grande, de
1462-1762
35018
1.00 meter; 23 inventarisnummers.
Normale geschreven, getypte en gedrukte documenten, geen bijzondere handschriften.
Nationaal Archief, Den Haag
Grande, Mr. Adr. de
Het archief bevat stukken verzameld door Mr. Adr. de Grande, raadsheer en later president van de Hoge Raad. Het betreft voornamelijk uittreksels van criminele ordonnanties van 1462 tot 1762.
Archiefvorming
Geschiedenis van het archiefbeheer
De verwerving van het archief
De rechtstitel is (nog) onbekend.
3.20
Aanwijzingen voor de gebruiker
Openbaarheidsbeperkingen
Volledig openbaar.
Materiële beperkingen
Aanvraaginstructie
Openbare archiefstukken kunnen online worden aangevraagd en gereserveerd. U kunt dit ook via de terminals in de studiezaal van het Nationaal Archief doen. Om te kunnen reserveren dient u de volgende stappen te volgen:
U maakt een profiel aan op www.gahetna.nl, en logt vervolgens in
Via de archiefinventaris (alleen de beschrijvingen met rode nummers) selecteert u het gewenste archiefstuk door op de knop 'Reserveren' te klikken
In het volgende scherm geeft u aan op welke dag u het archiefstuk wilt inzien
Indien u zich bevindt in de studiezaal en een tafelnummer heeft ontvangen kunt u dit nummer vermelden. Als u geen tafelnummer heeft kunt u tafelnummer 777 laten staan
Vervolgens bevestigt u uw reservering door deze te versturen.
Verwant materiaal
Beschikbaarheid van kopieën
Duplicaat op microfilm
Beschrijving van de series en archiefbestanddelen
- Holland. Crimineele zaken, geb., 1526-1750; 1-7; 7 delen
  - 1526-1600, 1
    Oud nummer 1.
  - 1601-1651, 2
    Oud nummer 4.
  - 1652-1669, 3
    Oud nummer 9.
  - 1670-1719, 4
    Oud nummer 10.
  - 1721-1735, 5
    Oud nummer 14.
    In dit deel komen ook gedrukte stukken voor.
  - 1735-1743, 6
    Oud nummer 16.
  - 1744-1750, 7
    Oud nummer 18.
- Hooge Raad. Crimineel zaken, geb., 1582-1762; 8-19; 12 delen
  - 1582-1600, 8
    Oud nummer 3.
  - 1601-1629, 9
    Oud nummer 5.
  - 1626-1650, 10
    Oud nummer 7.
  - 1651-1675, 11
    Oud nummer 8.
  - 1676-1700, 12
    Oud nummer 11.
  - 1701-1725, 13
    Oud nummer 12.
  - 1721-1730, 14
    Oud nummer 13.
  - 1731-1752, 15
    Oud nummer 15.
  - 1736-1747, 16
    Oud nummer 17.
  - 1744-1755, 17
    Oud nummer 19.
  - 1748-1762, 18
    Oud nummer 20.
    In dit deel komen 3 origineele brieven voor, gericht aan Mr. Adr. de Grande, president van den Hoogen Raad, en gedrukte stukken. De stukken liggen los in den band.
  - 1755-1761, 19
    Oud nummer 21.
- Formulierboek van den Hoogen Raad., 20
  Oud nummer 22.
  Losse stukken. In een band met rugtitel: Crimineel Hooge Raad 1601.
- Arresten en gijzelingen van den Hoogen Raad met retroacta., 1462-1745; 21
  Oud nummer 6.
- Revisie van de crimineele ordonnantie en stijl de anno 1570, in gevolge en ter voldoening van Haar Ed. Gr. Mog. resolutie van 18 September 1732 en 19 October 1734. Stukken, geadresseerd aan Mr. Adr. de Grande, raadsheer in den Hoogen Raad, één der commissieleden, en resultaat van het besogne., 1732-1736; 22; 1 deel
  Oud nummer 2.
  De crimineele ordonnantie van 1570 komt hierin gedrukt voor.
- "Extracten uit de crimineele ordonnantie van Holland" korte inhoudsopgave van de 22 delen der collectie de Grande., 23; 1 deeltje